【裁判字號】    97,訴,284
【裁判日期】    980219
【裁判案由】    減少價金等
【裁判全文】
臺灣士林地方法院民事判決               97年度訴字第284號
原      告  戊○○
                        號5樓.
訴訟代理人  徐嶸文律師
被      告  己○○
訴訟代理人  林誌誠律師
被      告  永慶房屋仲介股份有限公司
法定代理人  丙○○
訴訟代理人  連元龍律師
            陳建瑜律師
上    一人
複  代理人  陳瓊苓律師
上列當事人間減少價金等事件，本院於98年2 月5 日言詞辯論終
結，判決如下：
    主  文
被告己○○或被告永慶房屋仲介股份有限公司應給付原告新台幣
壹拾貳萬伍仟捌佰玖拾柒元，及自民國九十七年一月五日起至清
償日止，按年息百分之五計算之利息。
本判決第一項，如任一被告為給付時，其餘被告於其給付範圍內
免為給付。
原告其餘之訴駁回。
訴訟費用由被告負擔百分之三，餘由原告負擔。
本判決第一項得假執行。但被告己○○、被告永慶房屋仲介股份
有限公司分別為原告供擔保新台幣壹拾貳萬伍仟捌佰玖拾柒元後
，得免為假執行。
原告其餘假執行之聲請駁回。
    事  實  及  理  由
一、原告起訴主張：(一)民國96年9 月間，被告己○○委託被告永
    慶房屋仲介股份有限公司（下稱被告永慶公司），出售門牌
    號碼台北市北投區○○○路130 號（下稱系爭房屋）11樓之
    1 及基地（下稱系爭房屋）暨地下室編號21、22號之機械式
    停車位（下稱系爭停車位）予原告，約定價金為新台幣（下
    同）31,800,000元，兩造於同年9 月26日簽訂不動產買賣契
    約（即私契，下稱系爭契約），同年10月26日完成點交。其
    後，原告得知系爭房屋曾於同年6 月間因大雨導致地下室淹
    水，除造成系爭停車位無法使用外，每遇大雨，地下停車場
    入口須以沙包、防水閘門及抽水機應變防災。(二)被告己○○
    於訂約時否認買賣標的物曾經發生天然災害並造成損害，即
    屬故意不告知原告地下室及停車位曾經淹水之瑕疵，其顯然
    隱瞞交易貶值之重要資訊，被告己○○自應負物之瑕疵擔保
    責任。(三)又原告購買系爭房屋總價高達31,800,000元，衡情
    原告如知悉系爭房屋及停車位有上開淹水之瑕疵，自無可能
    以如此高價購買，被告己○○依系爭契約規定，負有據實說
    明之義務，詎其除為不實陳述外，並隱匿上開淹水瑕疵，爰
    依民法第359 條、第179 條、第227 條及第360 條損害賠償
    之規定，請求被告己○○返還減少價金5,000,000 元。(四)原
    告委託被告永慶公司向被告己○○購買系爭房屋，並於96年
    9 月30日給付被告公司222,600 元之服務費，惟被告永慶公
    司未查證並告知原告系爭房屋具有上揭瑕疵，屬未盡善良管
    理人之義務，則被告永慶公司即應依加害給付之規定，對原
    告負損害賠償責任。爰依民法第227 條、544 條、不動產經
    紀業管理條例第26條第2 項規定，對其請求賠償損害5,000,
    000 元等語；並聲明：(一)被告己○○應給付原告5,000,000
    元，及自起訴狀繕本送達翌日起至清償日止，按年息百分之
    5 計算之利息；(二)被告永慶公司應給付原告5,000,000 元，
    及自起訴狀繕本送達翌日起至清償日止，按年息百分之5 計
    算之利息；(三)前二項被告中任一被告已為給付，就其給付範
    圍內，他被告免給付責任；(四)原告願供擔保請准宣告假執行
    。
二、被告己○○則以：(一)伊於96年10月5 日公契用印當天已當面
    告知被告永慶公司系爭停車位前因積水維修尚未完成，並要
    求其通知原告。惟被告永慶公司未對原告說明上情，屬未盡
    解說房屋現況之義務，有違其專業職責。被告永慶公司因過
    失而造成買賣雙方之損害，依法應負損害賠償責任。(二)又系
    爭停車位總價為3,000,000 元，僅佔買賣總價款之9.4 ％，
    可徵系爭停車位僅為附屬品，非屬交易習慣上之重要條件，
    原告請求減少價金5,000,000 元，顯失比例原則。且系爭停
    車位經維修換新後，已可正常使用，其功能上並無減損，難
    謂原告受有任何損害。(三)再者，系爭房屋上揭淹水問題，業
    經主管機關積極處理改善，淹水問題已不復存在，是系爭房
    屋淹水之瑕疵既不存在，伊自無負瑕疵擔保責任之問題等語
    ，資為抗辯；並聲明：(一)原告之訴及其假執行之聲請均駁回
    。(二)如受不利判決，願供擔保，請准宣告免為假執行。
三、被告永慶公司則以：(一)系爭停車位於96年6 月間固因積水而
    損壞，惟系爭房屋所在區域當時並未發生水患，經被告永慶
    公司調查後發現，系爭停車位係因人為管理疏失致地下室積
    水而損壞，現已修繕完成，可正常運作，原告並未受有任何
    損害。(二)被告己○○96年7 月委託被告永慶公司銷售系爭房
    屋時，並未告知系爭停車位曾因積水而毀壞乙節。嗣於被告
    己○○與原告簽訂系爭契約後、同年10月5 日過戶用印前，
    始告知被告永慶公司「系爭房屋之機械停車位曾因積水而損
    壞，遠雄建設事業股份有限公司（下稱遠雄公司或建商）已
    修復完成」等情，惟被告永慶公司查得積水原因係人為疏失
    ，系爭房屋及停車位本身不具任何瑕疵，損壞亦經修繕完成
    ，因認不影響買方權益，始未告知原告，並未違反善良管理
    人注意義務。(三)系爭房屋於96年6 月5 日及同年8 月4 日淹
    水屬偶發狀況，並非系爭房屋位於容易淹水區域，或者房屋
    本身之固有瑕疵所造成。再者，原告所主張之瑕疵，亦與物
    之瑕疵要件相違背，況系爭房屋因淹水受損部分均已整修完
    成，當無礙系爭房屋之價值及使用，原告既未因此受有損害
    ，自無其所主張之損害可言。(四)被告永慶公司為原告媒介承
    買系爭房屋，兩造間應成立居間關係，即被告永慶公司於媒
    介居間成交，買賣雙方順利訂定買賣契約後，居間債務即已
    履行完畢，此際被告永慶公司對原告已無任何債務存在，自
    無須負擔債務不履行之責任等語，資為抗辯；並聲明：(一)原
    告之訴駁回。(二)如受不利判決，被告願供擔保請准宣告免假
    執行。
四、兩造不爭執之事實：
(一)、被告己○○於96年7 月間委託被告永慶公司出售系爭房屋及
    系爭停車位予原告，買賣雙方於96年9 月26日簽訂如本院卷
    第16頁所示之不動產買賣契約（即私契），約定價金為31,8
    00,000元，原告付清買賣價金後，被告己○○於同年10月26
    日點交系爭房屋及停車位予原告（37頁至39頁）。
(二)、96年6 月5 日當天下雨，系爭房屋所在之週邊馬路積水灌入
    一樓及地下室，使地下室淹水，導致機械式停車設備損壞，
    同年8 月4 日下午大雨，又發生水淹系爭社區大廳及地下一
    樓之情事（33~36 頁、84~86 頁、113~116 頁）。
(三)、原告於96年9 月30日給付仲介服務費222,600 元予被告永慶
    公司。
(四)、被告己○○於96年10月5 日，在買賣契約之公契上用印，被
    告己○○於當天才告知被告永慶公司業務員丁○○：「系爭
    停車位曾因積水而損壞，建商已修復完成。」等語。
(五)、被告永慶公司於96年10月6 日原告於公契上用印時，並未告
    知原告系爭停車位曾因積水而損壞。
(六)、在下大雨時，系爭房屋所臨之臺北市北投區○○○路與明德
    路口的馬路上曾有積水，會淹過路面，地下室之車道口之鐵
    閘門必須關閉，管委會會準備沙包堆在車道入口或使用抽水
    機防範，交屋後迄今，未曾有水淹1 樓大廳及地下室之情事
    （331 頁遠雄明德管理委員會於97年11月25日以明德管字第
    971125001 號函、261 頁鑑定報告）。
四、本件經依民事訴訟法第270 條之1 第1 項第3 款之規定整理
    並簡化不爭執點及爭執點，兩造同意協議簡化後之爭執點如
    下：
(一)、系爭房屋在交屋前一樓大廳及地下室曾經淹水，是否會影響
    系爭房屋價值、效用及品質？如會影響，被告己○○應否負
    瑕疵擔保之責任？
１、原告主張：系爭房屋於交付時有曾經淹水之瑕疵，顯未具備
    其通常之效用及品質，原告與被告己○○於簽訂買賣契約時
    ，被告己○○並未告知原告系爭房屋甫發生淹水及因此出入
    不便之情事，被告己○○應就系爭房屋負物之瑕疵擔保責任
    等語。被告己○○則以：伊確曾告知被告永慶公司人員曾積
    水一事情，被告永慶公司未對原告及被告己○○善盡確實解
    說屋況確認表上相關選項之義務，有違其專業職責，縱有人
    須負賠償責任，亦非被告己○○，況系爭機械停車位業經修
    繕換新，目前均可正常使用，並無減損其功能或有瑕疵可言
    等語為辯。
２、按當事人互相表示意思一致者，無論其為明示或默示，契約
    即為成立。民法第153 條第1 項定有明文。查原告與被告己○○於96年9 月26日簽訂系爭不動產之買賣私契，買賣契約
    於該時即已合法有效成立。至其後買賣雙方所訂之公契，僅
    為辦理移轉登記所使用之文書，對已生效力之96年9 月26日
    買賣契約不生影響。
３、再按「物之出賣人對於買受人，應擔保其物依第三百七十三
    條之規定危險移轉於買受人時無滅失或減少其價值之瑕疵，
    亦無滅失或減少其通常效用或契約預定效用之瑕疵。」、「
    買賣標的物之利益及危險，自交付時起，均由買受人承受負
    擔。」，為民法第354 條、第373 條本文所明定。查系爭房
    屋交屋前曾有不爭執點(二)所述之情事，被告己○○並於96年
    9 月14日與建商遠雄公司就淹水造成損害一事達成協議，由
    建商代該遠雄明德社區管理公司即喬信公寓大廈管理維護有
    限公司修繕，並將對該管理公司之債權10,653元讓與被告己○○，有協議書（36頁）在卷可參。又被告己○○於同年3
    月間即委託被告永慶公司出售系爭房屋，嗣於同年7 月31日
    復繼續委託被告永慶公司出售，該公司人員庚○○參照被告
    己○○之前填載之「標的物現況說明書」上「買受標的物是
    否曾經發生火災或其他天然災害，造成建物損害及及修繕情
    形」欄位所圈選之「否」，而再於「標的物現況說明書」為
    「否」之圈選，並傳真該文件予被告己○○，請其於傳真本
    上委託人欄簽名，並回傳等情，業據證人庚○○、被告己○○證述或陳述在卷，並有「標的物現況說明書」附卷可參（
    130 、166 、358 頁），被告己○○顯未誠實告知受託人即
    被告永慶公司系爭房屋曾淹水一事。又本院於97年8 月25日
    向遠雄明德管理委員會查詢96年8 月4 日系爭房屋地下一樓
    停車場淹水後，建商有無改善防水措施，據其函覆：「本社
    區地下樓停車場九十六年八月四日淹水，建商於九十七年上
    半年間於一樓車道口處加高地坪約10公分，並裝設淹水偵測
    系統，是否完善，目前尚無法評估，.. 」 （206 頁）；再
    本院囑託台北市不動產估價師公會鑑定，經其指定葉美麗、
    巨凡不動產估價師事務所鑑定結果為：「... 系爭房屋地下
    停車場入口設有防水閘門、車道入口旁側門堆放沙包，臨文
    林北路基地略高於路面約10公分，臨明德路車道出入口亦有
    高於路面10公分，顯然對區域曾有淹水已作防範水患措施。
    經詢當地仲介及附近居民，自今年（指97年）後並未曾再有
    積水現象發生，顯然區域防水措施已發揮完善功能，以現況
    分析，初地下室積水並非結構體不良或設備不齊之缺失所致
    ，故對主建物使用上應無不便或安全之虞。.. 」 、「本地
    區易淹水之原因乃百齡抽水站系統內文林北路排水幹線部分
    路段有淤積現象及由東華系統逕流注入，使下游排水容量不
    足，致豪雨發生時易渲洩不及而造成積水。... 」、「社區
    車位因淹水造成無法使用，經協調遠雄建設，直到96年12月
    份後方才修理驗收完畢等語（261 、295 頁），雖鑑定報告
    就當初淹水是由於建築設計、排水不良，或人為疏失未為判
    定，但由台北市政府公務局水利工程處97年9 月16日北市工
    水下字第09763924500 號函覆本院查詢系爭房屋週邊文林北
    路及明德路積水改善情況為：「有關96年6 月5 日瞬間豪大
    雨，超出市區5 年頻率排水設計，致文林北路、明德路淹水
    案，本處為改善日後類似之雨量造成積水，除先函請環保局
    加強該處位址側溝及雨水下水道清疏及颱風期間支援抽水機
    具抽水外，並於文林北路規劃增設大型排水箱涵以為根本解
    決方案，該案雖經流標多次，終至97年7 月30日順利發包，
    預計本年度內竣工完畢。」等語（211 頁），暨97年9 月份
    強烈颱風來襲期間並未發生淹水情事，亦有系爭房屋所在之
    遠雄明德管理委員會於97年11月25日以明德管字第97112500
    1 號函覆（331 頁）在卷；而系爭房屋交屋迄今亦未再有不
    爭執點(二)所述積水或淹水之情事，再參酌前述協議書內容，
    尚難證明系爭房屋之本身（含地下室停車場）於交屋時有足
    以影響其效用、品質之瑕疵存在。至鑑定報告固認為淹水一
    事並未明顯影響成交行情，未造成系爭房屋價格減少云云，
    惟系爭房屋價格高達3180萬元，屬高級住宅，其週邊道路如
    於交屋前有積水之情事，自會影響購屋者之購買意願，並致
    該屋價值貶損，雖建商已於97年上半年間加高系爭地下一樓
    車道出口，台北市政府於97年7 月以後，業已為改善排水之
    工程，系爭房屋現已不再淹水，但此為系爭房屋交付後所發
    生之情事，且被告己○○於同年10月26日點交系爭房屋及停
    車位予原告，斯時停車位尚無法使用，建商於同年12月8 日
    始將修復後之停車位交付予各區分所有權人（417 頁），原
    告在同年12月7 日以前並不能使用系爭停車位，是被告己○○尚不能因而免除價值減損之物之瑕疵擔保責任。
(二)、原告請求減少價金或損害賠償5 百萬元是否合理？原告得請
    求被告己○○返還若干價金或賠償若干金額？
１、原告主張：伊可依民法第359 、360 、179 條之規定，請求
    被告己○○減少價金500 萬元云云；被告己○○則以：系爭
    房屋沒有瑕疵，且伊在公契用印前即告知被告永慶公司，買
    方可以無條件要求解約，被告永慶公司如有盡告知義務，買
    方得決定是否購買或解約等語為辯。
２、查原告與被告己○○於96年9 月26日所訂立之系爭不動產買
    賣契約書第11條違約責任第1 項約定：「甲乙雙方其中之一
    方如未按本契約條款規定履行，即為違約，經他方催告通知
    後仍不履行時，他方得逕行解除本契約。解除契約後，除雙
    方另有約定外，應由違約之一方負擔所有稅費。」、第8 條
    擔保責任第5 項約定：「本買賣標的物於交屋前如有存在物
    之瑕疵（例如：滲漏水、海砂屋、輻射屋.. 等 或其他影響
    結構安全之瑕疵）時，除本契約另有約定外，乙方應負瑕疵
    擔保責任。」等語（19、18頁），而系爭房屋雖無證據證明
    有結構安全之瑕疵，惟在交屋時有前述之瑕疵，原告不知此
    瑕疵而於96年9 月26簽訂買賣之私契，買賣契約已於該時生
    效，依民法第359 條之規定，解除契約顯失公平者，不得為
    之，是原告得否依前開契約之約定，以系爭房屋曾有淹水之
    情事而得順利解除契約，尚非無疑，是被告己○○前開抗辯
    ，要非可採。
３、按買賣之物，缺少出賣人所保證之品質者，買受人得不解除
    契約或請求減少價金，而請求不履行之損害賠償；出賣人故
    意不告知物之瑕疵者亦同。為民法第360 條所明定。被告己○○知悉系爭房屋曾有前述淹水致價值減損之情事，於「標
    的物現況說明書」上「買受標的物是否曾經發生火災或其他
    天然災害，造成建物損害及及修繕情形」欄位確認為「否」
    ，且系爭停車位在修復中不能使用，其於96年9 月26日與原
    告訂約（指私契）前未告知為仲介之被告永慶公司，訂約（
    指私契）時亦未將詳情告訴原告，以致原告在不知情之下與
    其訂立系爭買賣私契，原告主張瑕疵擔保，請求損害賠償，
    依前揭規定，自屬有據。
４、當事人已證明受有損害而不能證明其數額或證明顯有重大困
    難者，法院應審酌一切情況，依所得心證定其數額。民事訴
    訟法第222 條第2 項定有明文。查鑑定單位認為建商於系爭
    房屋交屋後2 月個月始修復停車位，致影響居住者出入之方
    便，造成入住遲延或不願入住而對外銷售，銷售期為6 個月
    ，系爭房屋每月租金估為82,763元，2 個停車位分別估為4,
    500 元、3,500 元，鑑定原告之損失為726,104 元【（82,7
    63+4,500+3,500=90,763） ×8=726,104 】等情，固有鑑定
    報告（298 頁）可佐。查建商係於同年12月8 日將修復後之
    停車位交付予各區分所有權人（417 頁），原告在此之前不
    能使用系爭停車位，其因而未入住，尚屬合理。又北投區○○○路、明德路自96年10月6 日積水之後即因台北市政府提
    供大型抽水機使用，且相關單位陸續為改善工程，迄今路面
    已無積水並致一樓及地下室淹水之情事等情，為原告所自承
    （359 頁），是原告自96年12月9 日之後，即未有損害發生
    ，以此計算原告之損害額應為125,897 元【90,763×（1+12
    /31）=125,897 】，是鑑定報告認定原告有2 個月未入住之
    租金損害，尚屬過高，又鑑定報告復認原告有銷售期間6 個
    月之損失，顯係基於原告個人主觀之考量，並不能作為客觀
    上實質損害賠償計算之依據，此部分意見即非可採。
(三)、被告永慶公司在交屋前，是否未將系爭房屋一樓大廳及地下
    室曾經淹水之事調查清楚？前者如是，是否未盡善良管理人
    之注意義務？如是，應否負不完全給付之債務不履行損害賠
    償責任及應賠償金額若干？
１、原告主張：被告永慶公司在交屋前，未將系爭房屋一樓大廳
    及地下室曾經淹水之事調查清楚，未盡善良管理人注意義務
    等語；被告永慶公司則以：被告己○○於用印時始告知被告
    公司人員機械停車位曾積水而損壞，並已修復完畢云云，未
    曾告知曾有淹水之情事，此時被告永慶公司已履行完居間義
    務，在考量不影響買方之權益下，故未轉告原告，且之所以
    淹水，係管理公司管理不當，絕非買賣標的物瑕疵，況原告
    並未發生損害，故原告主張被告永慶公司應依不完全給付規
    定賠償，要非可採云云為辯。
２、按「稱居間者，謂當事人約定，一方為他方報告訂約之機會
    或為訂約之媒介，他方給付報酬之契約」、「居間人，關於
    訂約事項，應就其所知據實報告於各當事人」、「稱委任者
    ，謂當事人約定，一方委託他方處理事務，他方允為處理之
    契約。」、「受任人因處理委任事務有過失，或因逾越權限
    之行為所生之損害，對於委任人應負賠償之責。」、「經紀
    業因經紀人員執行仲介或代銷業務之故意或過失致交易當事
    人受損害者，該經紀業應與經紀人員負連帶賠償責任。」，
    分別為民法第565 條、第567 條第1 項、第52條8 、544 條
    、不動產經紀業管理條例第26條第2 項所明定。被告永慶公
    司係以不動產仲介業務為主要營業內容，其服務內容，不僅
    須提供訂約之機會，尚包括「詳細產權調查」、「安全交易
    服務」及「交屋後之保障及服務」等，且須俟買賣雙方簽訂
    不動產買賣契約時，始能向委託人請求報酬，是系爭仲介契
    約係屬居間與委任之混合契約。次按，仲介業之業務，涉及
    房地買賣之專業知識，仲介業者針對其所為之仲介行為，既
    向消費者收取高額之佣金，應就其所從事之業務負善盡預見
    危險及調查之義務。是爭房屋之位置是否易發生水患、是否
    曾發生天然災害，系爭停車位是否因淹水損壞，尚修復中，
    不克立即使用等重要事項，被告永慶公司即應負善良管理人
    之注意義務，善盡調查之能事，並詳予告知原告。惟查被告
    永慶公司石牌店地址距系爭房屋步行約20至30分鐘，相距不
    遠，業據證人即被告永慶公司員工乙○○證述在卷（134 頁
    ），而文林北路、明德路遇大雨時路面會積水一事，業經市
    民利用網站向市長信箱投書請求改善，並經台北市政府水利
    工程處雨水下水道工程科於96年8 月13日回覆在案，有網頁
    （169 頁）可參，台北市議會並曾為淹水之事召開協調會，
    有開會通知及會議紀錄（170~172 頁、118 頁）可佐，遠雄
    明德管理委員會並曾於96年8 月14日以明德字第96081401號
    函催建商儘快改善防水措施，亦有該函（113 頁）附卷足稽
    ，被告永慶公司自應就此重要資訊予以掌握，以維受託人之
    權益，而不能僅依賴被告己○○簽署之屋現況說明書，然被
    告永慶公司應注意能注意而疏未注意詳為調查，致未能於原
    告與被告己○○訂立買賣私契前，將此訊息告知原告，原告
    因而不知系爭房屋有地下室停車位、一樓大廳淹水及道路積
    水暨停車位尚未修復之問題，而未即時於購屋前參酌，作出
    正確之判斷，被告永慶公司顯未盡善良管理人之注意義務。
    再原告、被告己○○分別係被告永慶公司石牌、劍潭店之客
    戶，被告己○○於公契上用印時即將前述停車位遭水浸泡及
    修理之事告知被告永慶公司業務員丁○○，但丁○○認為停
    車位可以使用，並未立即轉告其劍潭店之主管庚○○，翌日
    被告己○○以電話通知庚○○系爭房屋地下室曾淹水，係因
    管理員未關閉水閘門所致，機械車位因而故障，仍在建商保
    固範圍內，是否要告知買方，惟庚○○認車位已修復，僅告
    以會先通報主管，時隔2 、3 日始轉告石牌店之店長乙○○
    ，乙○○認已用印完畢，且車位已修復，又有建商之保固，
    故未即刻轉知原告，交屋後原告聽聞此事，乃電請當時石牌
    店之經紀人甲○○促其明瞭等情，業經證人即被告永慶公司
    之受僱人丁○○、庚○○、乙○○及甲○○證述在卷（127~
    134 頁），被告己○○雖在屋現況說明書，為前述之確認，
    而有所疏失，但其於公契上用印時已意識到此事之重要，而
    告訴仲介，是其應無故意隱瞞之意。被告永慶公司之人員知
    悉後，並未即時將此重要訊息告知原告，使原告在交屋前錯
    失談判解決之空間，顯未盡到善良管理人之注意義務，且有
    前揭不動產經紀業管理條例第26條第第2 項規定之情事原告
    主張被告永慶公司應依前開規定，負債務不履行之賠償責任
    ，即屬有據。而依前所述原告之損害額為125,897 元，被告
    永慶公司自應賠償。
五、按不真正連帶債務係指數債務人具有同一目的，本於各別之
    發生原因，對債權人各負全部給付之義務，因債務人中一人
    為給付，他債務人即同免其責任之債務。被告己○○與被告
    永慶公司對原告所負之債務，即屬不真正連帶債務。從而原
    告對被告己○○、被告永慶公司分別依民法第360 條、544
    條暨不動產經紀業管理條例第26條第第2 項之規定請求被告
    己○○或被告永慶公司給付125,897 元及自起訴狀繕本送達
    翌日即97年1 月5 日起至清償日止，按年息百分之5 計算之
    利息，其中一被告為給付，另一被告則免為給付義務之範圍
    內，為屬有據，應予准許，逾此部分者，應予駁回。至原告
    另對被告己○○、被告永慶公司分別主張民法第179 條及第
    227 條、第227 條之規定請求賠償損害，核屬訴訟標的之競
    合，原告既請求本院擇一審酌，其餘訴訟標的即不再論斷，
    附此敘明。
六、本判決所命給付之金額未逾50萬元，依民事訴訟法第389 條
    第1 項第5 款之規定，應依職權宣告假執行。被告己○○、
    被告永慶公司就原告勝訴部分，陳明願供擔保，聲請免為假
    執行，合於法律規定，爰分別酌定相當之擔保金額宣告之。
    原告其餘假執行之聲請，因訴之駁回而失所附麗，不予准許
    。
七、本件事證已臻明確，兩造其餘攻擊防禦方法及所提之證據，
    經本院審酌後認與結果不生影響，爰不一一論述，附此敘明
八、據上論結，原告之訴為一部有理由、一部無理由，依民事訴
    訟法第79條、第85條第1 項、第389 條第1 項第5 款、第39
    2 條第2 項，判決如主文。
中    華    民    國    98    年    2     月    19    日
                  民事第一庭  法  官  黃小瑩
以上正本證明與原本無異。
如對本判決上訴，應於判決送達後20日內向本院提出上訴狀。
中    華    民    國    98    年    2     月    19    日
                              書記官  陳鳳嬌


司法院資訊處製作；財團法人民間司法改革基金會備份。
